【裁判字號】    98,附民,10
【裁判日期】    980423
【裁判案由】    偽造文書等
【裁判全文】
臺灣高雄地方法院刑事附帶民事訴訟判決  98年度附民字第10號
原      告  台新國際商業銀行股份有限公司
法定代理人  丙○○
訴訟代理人  甲○○
被      告  乙○○
上列被告因偽造文書等案件（本院98年度訴字第43號），經原告
提起附帶民事訴訟，請求損害賠償，本院判決如下：
    主  文
被告應給付原告新台幣壹萬陸仟佰玖拾壹元及自民國97年11
月25日起至清償日止按年利率百分之五計算之利息。
本判決第一項得假執行。
    事  實
甲、原告方面：
一、聲明：求為判決被告應給付原告新台幣36391 元（經減縮為
    16391 元），及自起訴狀繕本送達之翌日起即97年11月25日
    起至清償日止，按年利率5%計算之利息。
二、陳述：被告於民國92年7 月假冒劉湘怡之名義向原告申請YO
    UBE 預備金現金卡及代償卡，使原告院陷於錯誤而核發，00
    000000000000號現金卡及0000000000000000號代償卡予被告
    使用，並代為清償他行信用卡帳款70000 元，被告並於值得
    上開卡片後，冒名消費及提領現金，使原告損失298491元，
    經兩造調解後，被告尚積欠原告36391 元，嗣經被告清償20
    000 元，被告尚積欠16391 元，爰依侵權行為損害賠償之規
    定請求被告給付上開金額及法定遲延利息等語。
三、證據：引用98年度訴字43號卷內證據為證。
乙、被告方面：
一、聲明：同意給付原告請求之金額及利息。
    理  由
一、按附帶民事訴訟之判決，應以刑事訴訟判決所認定之事實為
    據，刑事訴訟法第500 條條前段定有明文。本件原告提起訴
    主張被告向其詐取金錢之事實，業據本院98年度訴字第43號
    號刑事判決判處被告罪刑在案，原告主張之事實自堪信為真
    實。
二、因故意不法侵害他人權利者，負損害賠償責任，民法第一百
    八十四條第1 項前段定有明文，本件被告自應負賠償之責，
    是原告訴請被告賠償，自屬有據。
三、綜上所述：被告應賠償原告新台幣16391 元及自起訴狀繕本
    送達之翌日即97年11月25日起至清償日止，按年利率5%計算
    之利息，原告之請求，為有理由，應予准許。
四、本件所命給付金額未逾50萬元，爰依刑事訴訟法第491 條第
    10款準用民事訴訟法第389 條第1 項第5 款規定，依職權宣
    告假執行。
五、刑事附帶民事訴訟無需繳納訴訟費用，故無庸為訴訟費用准
    駁之諭知，併此記明。
據上論斷，原告之訴為有理由，應依刑事訴訟法第502 條第2項
、第491 條第10款，民事訴訟法第389 條第1 項第5 款，判決如
主文。
中    華    民    國    98    年    4     月    23    日
                  刑事第七庭    審判長法  官  陳  箐
                                      法  官  莊珮君
                                      法  官  林俊寬
以上正本證明與原本無異。
如不服本判決應於收受本判決後10日內向本院提出上訴書狀，並
應敘述具體理由，如未敘述上訴理由者，應於上訴期間屆滿後20
日內補提理由書狀於本院（均須按他造當事人之人數附繕本）「
切勿逕送上級法院」。
中    華    民    國    98    年    4     月    24    日
                                      書記官  林香如


司法院資訊處製作；財團法人民間司法改革基金會備份。
